# 与产线密切相关的系统转固时点探讨

提问人：329275 时间：2022-05-13 23:02:12
背景：某客户L产线在 10 月份达到稳定运行的状态，满足固定资产转固要求，与之相关的设备在 10 月份转固。同时，客户采购了一套MES系统作为L产线的支持，与产线紧密相关，为产线的重要组成部分。按照合同及相关文件显示，该MES系统需要经过 3 次验收： 第一次验收 8 月份完成，验收内容“供应商完成需求调研、设计、测试平台搭建...“；
第二次验收 9 月份完成，验收内容”供应商完成系统功能开发、系统功能测试和系统压力测试、系统上线初始化及数据收集及导入、系统上线文档培训、系统生产环境搭建上线及所有培训...“；
第三次验收（最终验收） 12 月完成，验收内容“供应商完成整个系统上线（未发生重大系统性能、稳定、功能问题）及上线支持后，供应商通知客户验收，客户在收到通知后 3 个月内，双方共同对系统进行最终验收”。
问题：MES系统应于何时确认为无形资产，并开始摊销？
观点 1 ：首先，因MES系统作为L产线运行的重要组成部分，与产线密切相关，“产线”的定义应包含MES系统，案例中， 10 月份L产线达到预定可使用状态并转固，可以合理推断MES系统在10 月份实质上已经符合验收要求，达到预定可使用状态。其次，如果等待终验转固，将导致生产成本完整性缺失，不符合企业实际生产经营情况。因此，应当在 10 月份将MES系统确认为无形资产并开始计提摊销。
观点 2 ：首先，按照合同约定及相关验收报告，最终验收为重要验收，验收完成时间为 12 月份；其次，MES系统属于系统集成项目，从供应商的角度看，对方应在终验后确认收入，客户根据终验确认无形资产没问题。因此，应当在 12 月份将MES系统确认为无形资产。
个人认为观点 1 更合理。请陈版主和各位同僚不吝指点，感谢！

回答人：chenyiwei
基本赞同你的理解，观点 1 更合理。由于该系统是产线的重要组成部分，因此产线整体达到预定可使用状态也就意味着该MES系统已达到预定可使用状态。此后 12 月的验收可能更多地只是形式上的“例行程序”。客户出于延迟付款的目的，会尽可能推迟最终验收，但并不意味着在最终验收时才达到预定可使用状态。